臺灣高雄地方法院民事判決　　　　　　110年度勞訴字第166號
原　　　告　李國慶　
　　　　　　龔祺雄　
　　　　　　吳欽貴　

　　　　　　洪日春　
　　　　　　林德明　
　　　　　　鍾明鈞　

　　　　　　趙瑞松　
共　　　同　葉錦郎律師
訴訟代理人
被　　　告　台灣電力股份有限公司

法定代理人　楊偉甫　
訴訟代理人　蘇俊誠律師
上當事人間給付退休金差額事件，本院於民國（下同）110年11
月10日言詞辯論終結，判決如下：
    主      文
被告應給付附表三編號1 至7 所示之原告如附表三編號1 至7 應
補發退休金欄所示之金額及均自附表三編號1 至7 利息起算日起
至清償日止，依照年息5%計算的利息。
本判決第一項，得假執行。但被告如於假執行程序實施前，各以
附表三編號1 至7 反供擔保金額欄所示之金額為原告預供擔保，
免為假執行。
訴訟費用由被告負擔。
    事實及理由
一、原告起訴主張：
  ㈠原告李國慶、龔祺雄、吳欽貴、洪日春、林德明、鍾明鈞（
    下稱原告6 人）及趙瑞松（以下合稱原告7 人）均曾受僱於
    被告，於被告的大林發電廠（高雄市○○區○○路0 號）提
    供勞務。其中，原告6 人為勞動基準法（下稱勞基法）之勞
    工，趙瑞松為被告派用人員，屬勞基法第84條之「公務員兼
    具勞工身分者」，服務年資起算日期、適用勞工退休金新制
    日期、舊制年資結清（退休）日期、服務年資（含新制年資
    ）、勞基法實行前後退休金基數如附表一所示。原告7 人依
    勞工退休金條例（下稱勞退條例）第11條第1 項、第3 項規
    定與被告結清舊制年資，其退休金給與標準，依勞基法第84
    條之2 規定，照其工作年資於勞基法73年8 月1 日施行前後
    ，分別依臺灣省工廠工人退休規則（下稱退休規則）第9 條
    第1 款與勞基法第55條第1 項之規定計算之。趙瑞松則依經
    濟部所屬事業人員退休撫卹及資遣辦法（下稱經濟部退撫辦
    法）第2 條規定，退休金給與標準，應依該辦法第9 條（10
    8 年8 月30日修正前為第6 條）之規定計算，再依該辦法第
    3 條規定依勞基法有關規定辦理。
  ㈡原告7 人受僱期間之工作型態為24小時依照日班、小夜班及
    大夜班之三班制輪值作業，輪班時間為日班：7 時45分至下
    午3 時15分，小夜班：下午2 時45分至下午11時15分，大夜
    班：下午11時45分至次日上午8 時15分，各班工作性質均相
    同，被告並依照原告輪值大、小夜班而分別發給夜點費新臺
    幣（下同）400 元、250 元（下稱系爭夜點費）。系爭夜點
    費是由實際到班輪值大、小夜班之人員領取，若有調職代班
    或請假，則歸代班人員領取，顯與勞工提供勞務行為有對價
    關係，且為原告於固定常態工作中可得支領之給與，是經常
    性給付的工資，應計入平均工資以計算原告之退休金。但是
    被告於核發原告之退休金時，未將系爭夜點費納入原告之平
    均工資計算退休金，導致原告受有退休金差額之損害，被告
    應補發予原告。原告舊制結清（退休）前3 個月及前6 個月
    夜點費如附表二所示。但被告核發原告7 人舊制年資、退休
    金時，均未將系爭夜點費計入平均工資，且舊制結清與退休
    性質類似，也自結清30日後計算遲延利息。因此，依照勞退
    條例第11條、退休規則第9 條第1 款、勞基法第84條之2 、
    第55條第1 項、經濟部退撫辦法第3 、9 條提起本件訴訟，
    請求法院判決如主文第一項所示。
二、被告則以：
  ㈠雙方就舊制年資的結清已經簽立台灣電力公司年資結清協議
    書（下稱系爭協議書），在協議書第2 條後段載明：「平均
    工資之計算悉依據行政院82年12月15日台82經44010 號函核
    定『經濟部所屬事業機構列入計算平均工資之給與項目表』
    之規定辦理」等語，即明文約定本件爭議之夜點費不在據以
    計算舊制年資給與之「平均工資」範疇內。經109 年7 月1
    日結清後，原告6 人領得其舊制年資結清退休金，就系爭夜
    點費不列入計算平均工資項目，知情且接受，如今再起訴請
    求，有違禁反言及誠信原則。
  ㈡被告為國營事業，是依行政院及經濟部規定實施「單一薪給
    用人費率制度（下稱單一薪給）」之經濟部所屬事業機構，
    工資之計發是依照行政院、人事行政總處等相關規定，以單
    一薪給為計算基礎，不包括獎金、津貼、加給等給與，夜點
    費之核給屬慰勞與獎勵性質。且發給員工夜點費，是源自於
    發給夜間輪值人員餐點之恩給制度，於勞基法未公布施行前
    就開始實施，早年是發給宵夜點心，後來考量實務作業方便
    ，將宵夜點心改為現金發放的夜點費，發放方式改變但性質
    不變，且不因員工作業種類及其工作複雜性、經驗、學歷、
    智力、技能、勞心度、勞力度、年資及職級之不同而有差異
    ，顯然只是恩惠性給與。因此，經濟部所屬事業之統一作法
    ，未將夜點費列入計算平均工資及退休金，被告遵循上級機
    關指示，依據經濟部所屬事業之統一作法，未將系爭夜點費
    列入計算平均工資及退休金，自屬適法有據。原告明顯知悉
    被告為實施單一薪給制度之國營事業及夜點費僅屬被告之恩
    惠性給與，仍願與被告成立勞務契約，足見雙方縱使無明示
    合意排除系爭夜點費為工資，亦有默示之合意。雙方勞務契
    約無違反強制或禁止規定而無效之情形，自應依雙方簽約時
    夜點費之性質為認定始符誠信，不應以現今社會輿論氛圍而
    為違反勞務契約精神及締約雙方認知之解釋。
  ㈢趙瑞松有關薪資事項，應適用公務員法令之規定辦理。依照
    經濟部退撫辦法，系爭夜點費非經濟部核定准併入平均工資
    計算之經常性給與，自不得列入平均工資計算。縱認系爭夜
    點費屬工資，原告7 人任職被告之日期均在勞基法制訂公布
    之前，依勞基法第84條之2 規定，於勞基法施行前之年資，
    關於退休金之平均工資計算即應依當時之相關規定而不包括
    夜點費等語作為答辯，並請求法院判決駁回原告之訴。
三、雙方不爭執事項：
  ㈠原告7 人曾受僱於被告，於被告的大林發電廠提供勞務，其
    中，原告6 人為勞基法之勞工，趙瑞松為被告派用人員，屬
    勞基法第84條之「公務員兼具勞工身分者」，服務年資起算
    日期、適用勞工退休金新制日期、舊制年資結清（退休）日
    期、服務年資（含新制年資）、勞基法實行前後退休金基數
    如附表一所示。
  ㈡原告6 人於109 年7 月1 日依勞退條例第11條第1 項、第3
    項規定與被告結清舊制年資，趙瑞松於110 年8 月1 日退休
    ，原告6 人退休金給與標準，即依勞基法第84條之2 規定，
    依其工作年資於勞基法73年8 月1 日施行前後，分別依退休
    規則第9 條第1 款與勞基法第55條第1 項之規定計算之。趙
    瑞松則依經濟部退撫辦法第9 條之規定計算。
  ㈢原告7 人受僱於被告期間所從事的工作性質，被告是採全天
    候24小時，依據日班、小夜班及大夜班之三班制輪流作業，
    輪班時間為日班：7 時45分至下午3 時15分，小夜班：下午
    2 時45分至下午11時15分，大夜班：下午11時45分至次日上
    午8 時15分，各班工作性質均相同，僅服勤時間不同。被告
    均依照原告6 人輪值大、小夜班而分別發給400 元、250 元
    夜點費，而該夜點費是由實際到班輪值大、小夜班之人員領
    取，若有調職代班或請假，則歸代班人領取。此為原告7 人
    於固定常態工作中可得支領之給與。
  ㈣原告109 年7 月1 日舊制結清前3 個月及前6 個月夜點費如
    附表二所示。
  ㈤如果認為夜點費是工資且原告的請求權不因簽立結清協議書
    而受影響，則對原告訴之聲明請求金額以及利息起算日不爭
    執。
四、本件爭點即為：㈠系爭夜點費應否計入原告7 人平均工資以
    計算退休金？㈡原告6 人是否受系爭協議書限制而不得請求
    ？茲敘述本院判斷理由如下：
  ㈠系爭夜點費為工資應用以計算原告7 人之退休金：
    ⒈依照工資是謂勞工因工作而獲得之報酬；包括工資、薪金
      及按計時、計日、計月、計件以現金或實物等方式給付之
      獎金、津貼及其他任何名義之經常性給與均屬之，勞基法
      第2 條第3 款定有明文。故計付原告之工資，是指勞工因
      工作而獲得之報酬，且屬經常性之給與。至於所謂「經常
      性給與」，是工資給付型態其中之一，某項給付是否經常
      ，可用以判斷該項給付是否為工資之依據之一。又判斷某
      項給付是否為工資，應具體認定，不因形式上所用名稱為
      何而受影響；而恩惠性給與是指雇主為改善勞工生活所為
      之補助性、偶然性、任意性或勉勵性等臨時起意而與工作
      無關之給與（最高法院87年度台上字第2823號、92年度台
      上字第2108號、93年度台上字第1767號判決要旨參照）。
    ⒉依前述不爭執事項可知輪值大、小夜班，為原告7 人之常
      態性工作。而系爭夜點費既由值班之人員領取，則系爭夜
      點費為原告7 人常態性工作得領取之給付甚為顯明，已符
      合輪值夜班工作所取得之報酬以及經常性之要件，自屬原
      告7 人之工資。系爭夜點費金額雖不因員工之工作內容、
      年資、職級…之不同而有差別，但雇主就員工之工作內容
      、年資、職級不同是否為不同之給付，為雇主權利之自由
      裁量事項，並非是否為工資之判準。且工資結構上，就某
      些不具有區別實益之項目，例如伙食津貼及交通津貼……
      等，非不得就全體勞工為相同數額之給付，故尚難以系爭
      夜點費之給付金額不分勞工經驗、學歷、智力、技能、勞
      心度、勞力度、年資、級職及工作複雜性、作業種類性質
      等均屬相同，即推認此非工資，僅為恩惠性給與。
    ⒊被告雖以系爭夜點費原本為實物給與以及自日據時代以來
      之沿革主張此非工資。但是無論現金或實物均為工資涵攝
      範圍內，且系爭夜點費縱使有其自日據時代之沿革，但已
      經雇主予以制度化，並為勞工服勞務時所得預見、信賴或
      為期待之可能時，該給付即已具制度上之經常性。又被告
      為獨占之國營事業，原告7 人即使有不滿，亦無與被告談
      判之能力，更遑論被告其後尚有行使公權力之經濟部為支
      持，雙方締約能力相差懸殊，不能以原告7 人同意就職或
      於任職期間未曾表示反對，即認為雙方已合意或默示合意
      夜點費不是工資或原告7 人放棄系爭夜點費為工資之主張
      ，被告主張原告7 人變更勞雇雙方合意或違反誠信，亦無
      可採。
    ⒋依據國家為保障勞工權益，加強勞雇關係，促進社會與經
      濟發展，而制定勞基法，規定勞工勞動條件之最低標準，
      並依同法第3 條規定適用於同條第1 項各款所列之行業。
      國營事業管理法第14條僅規定國家事業人員之待遇及福利
      ，應由行政院規定標準，此是為避免國營事業虛設名目，
      浮濫發給員工薪資、福利而設，該法並未就工資之定義及
      範圍設有低於勞基法標準之特別規定，自無由排除勞基法
      之適用。勞基法所定之勞動條件既是最低標準，則被告與
      所屬勞工雙方所定之團體協約、行政院所規定關於國營事
      業所屬人員之待遇及福利及經濟部所定之行政法令、內部
      規則、函釋乃至工作規則，仍不得低於勞基法所定之勞動
      條件保障。系爭夜點費既然為勞務之報酬且具有經常性，
      即為工資，依照勞基法就應列入退休金之計算，這是勞基
      法所定勞動條件的保障。至於行政院所核定之行政規則，
      依中央法規標準法第11條關於法規位階之規定，亦不得牴
      觸位階較高之勞基法規定。被告既屬勞基法第3 條所列行
      業，其所僱用勞工即是應適用勞基法之勞工，工資應依勞
      基法規定，是被告未將系爭夜點費計入工資據以核算退休
      金，是出於己身對於勞基法之見解，自難謂可採，本件是
      否屬於「工資」，仍應依勞基法第2 條第3 款規定認定之
      ，要無疑義。
    ⒌趙瑞松退休依勞基法第84條規定，應適用公務員法令之規
      定，而依經濟部退撫辦法第9 條規定：「各機構人員退休
      金依照其在勞動基準法施行前後之工作年資，分別依台灣
      省工廠工人退休規則及勞動基準法之規定計算。其在15年
      以內之工作年資，每滿1 年給與2 個基數；超過15年之工
      作年資，在勞動基準法施行前者，每滿1 年給與半個基數
      ，最高給與35個基數，超過之工作年資不予計算，在勞動
      基準法施行後者，每滿1 年給與1 個基數。其剩餘年資未
      滿半年者，以半年計，滿半年者，以1 年計。但其在勞動
      基準法施行前後之工作年資，合計退休最高給與45個基數
      為限」。又經濟部退撫辦法第3 條明定：「本辦法所稱基
      數，是指計算事由發生時1 個月平均工資。平均工資依勞
      動基準法有關規定辦理」，可見經濟部退撫辦法關於適用
      該辦法之國營事業人員平均工資之認定，亦是依勞基法有
      關規定辦理，並無特別規定。因此趙瑞松退休時平均工資
      之計算，於適用前述公務員法令後，仍應依勞基法有關規
      定辦理，系爭夜點費於趙瑞松亦為工資，應計入退休金基
      數。
    ⒍被告辯稱依勞基法第84條之2 規定，原告7 人在勞基法施
      行前之年資不應將夜點費列入計算。但是，原告勞基法施
      行前之年資，應依退休規則計算退休金之給與，而退休金
      基數計算方式所稱工資，依據退休規則第10條第2 項規定
      ：「前項所稱工資，依工廠法施行細則第4 條之規定。」
      ，而工廠法施行細則第4 條規定：「本法所稱工資係指工
      人因工作而獲得之報酬。不論以工資、薪金、津貼、獎金
      或其他任何名義按計時、計日、計月、計件給與者均屬之
      。」，對照勞基法第2 條第3 款所規定：「工資：謂勞工
      因工作而獲得之報酬；包括工資、薪金及按計時、計日、
      計月、計件以現金或實物等方式給付之獎金、津貼及其他
      任何名義之經常性給與均屬之。」，足見退休規則及勞基
      法所稱之工資，其內涵相同，不論是適用退休規則或勞基
      法，其認定標準均相同，僅需符合「勞務對價」與「經常
      性給與」，即屬工資。故依據勞基法第84條之2 規定，在
      勞基法施行前後之年資，因系爭夜點費是屬工資範圍，即
      應計入原告7 人退休金計算，不因勞基法施行前後而有不
      同。
  ㈡系爭協議書低於勞基法保障部分對原告不生限制：
    ⒈「本條例施行前已適用勞動基準法之勞工，於本條例施行
      後，仍服務於同一事業單位而選擇適用本條例之退休金制
      度者，其適用本條例前之工作年資，應予保留」、「第1
      項保留之工作年資，於勞動契約存續期間，勞雇雙方約定
      以不低於勞動基準法第55條及第84條之2 規定之給與標準
      結清者，從其約定」，勞退條例第11條第1 項、第3 項定
      有明文；又「前項第1 款退休金基數之標準，係指核准退
      休時一個月平均工資」、「平均工資：指計算事由發生之
      當日前六個月內所得工資總額除以該期間之總日數所得之
      金額」，勞基法第55條第2 項、第2 條第4 款亦有明定。
      ，且依民法第71條規定，法律行為，違反強制或禁止之規
      定者，無效。準此，勞工於勞退新制實施後選擇新制，與
      雇主協議先行結清舊制年資之退休金者，於不低於勞基法
      第55條之規定時，方從雙方之協議；反之，如勞工與雇主
      協議之結清金額低於勞基法第55條之規定，即有違反勞基
      法所定之最低保障條件，難認有效。而各國營事業單位固
      得依其事業性質及勞動態樣與勞工另行訂定勞動條件，但
      所約定之勞動條件仍不得低於勞基法所定最低標準，則於
      計算原告退休金基數即月平均工資，如各國營事業單位所
      定之標準低於勞基法之規定，仍應回歸勞基法關於平均工
      資之規定辦理。亦即，應依勞基法第2 條規定認定其工資
      及平均工資，作為計算退休金基數之基礎。
    ⒉被告以系爭夜點費非屬「經濟部所屬事業機構列入計算平
      均工資之給與項目表」所列之應計入平均工資之給與項目
      ，故雙方協議結清舊制年資時，並未計入原告6 人所領得
      之系爭夜點費，雙方約定之給付退休金額即低於勞基法第
      55條所定之最低標準，於原告6 人顯屬不利，即違反勞基
      法之規定，難認有效。但是，法律行為之一部分無效者，
      全部皆為無效。但除去該部分亦可成立者，則其他部分，
      仍為有效，民法第111 條定有明文。雙方合意結清舊制退
      休金時，關於平均工資之計算約定，低於勞基法第55條所
      定之最低標準，而有違反法律強制規定之情形，除卻此部
      分外，雙方就簽署系爭協議書先行結清原告6 人之舊制年
      資退休金之合意，於原告6 人並無不利，則依民法第111
      條但書規定，系爭協議書於除去違反強制規定部分後仍為
      有效。
    ⒊又將系爭夜點費排除平均工資之計算為被告及其上級機關
      之既定政策，相關函釋、公告或基此所舉辦之會議或說明
      會，並無任何談判妥協空間，性質上僅是公告或布達旨令
      ，並非經由勞資商議而形成協議，且只要選擇舊制退休金
      之員工均需簽署系爭協議書而將夜點費排除於工資範圍外
      ，被告將勞工選擇退休金制度之法定權利與夜點費之排除
      為不當連結，已有可議。況以系爭協議書是被告與選擇舊
      制退休金之勞工所簽署之定式契約，是被告預定用於同類
      契約之條款而訂定之契約，勞工在簽署系爭協議書過程中
      無從反對或拒絕，縱反對亦無法改變被告既定政策，其不
      將夜點費列入平均工資計算之約定內容，使勞工拋棄法定
      之權利亦顯失公平。而該約定違反法律強行規定應屬無效
      ，已如前述，是於計算原告6 人舊制年資退休金基數即月
      平均工資時，仍應回歸勞基法關於平均工資之規定辦理，
      亦即依勞基法第2 條規定認定其工資及平均工資，以作為
      計算退休金基數之基礎。
五、結論：系爭夜點費為工資且應計入退休金之計算，故依前述
    不爭執事項，原告請求被告給付如主文第一項所示為有理由
    ，應予准許。本判決主文第一項是法院就勞工之請求為雇主
    敗訴之判決，依勞動事件法第44條第1 項規定，應由法院主
    動宣告假執行；並依同法第44條第2 項規定，酌定相當擔保
    金額同時宣告被告預供擔保後得免為假執行。
六、本件事證已經非常明確，雙方其餘主張、陳述及所提之證據
    ，經審酌後，認與本件判決結果並無影響，因此不一一論列
    ，一併說明。
七、訴訟費用的負擔：民事訴訟法第78條。
中    華    民    國   110    年    12    月    1     日
                  勞工法庭    法  官    黃宣撫
以上正本係照原本作成。
如不服本判決，應於判決送達後20日內向本院提出上訴狀並表明
上訴理由，如於本判決宣示後送達前提起上訴者，應判決送達後
10日內補提上訴理由書（須附繕本）。
中    華    民    國   110    年    12    月    1     日
                              書記官    涂文豪
附表一：
┌──┬────┬─────┬────┬──────┬──────┬──────┬───────┬─────────────┐
│編號│員工姓名│職稱      │身份    │服務年資    │適用新制日期│舊制年資結清│服務年資      │退休金基數                │
│    │        │          │        │起算日期    │            │/退休日期   │              │                          │
├──┼────┼─────┼────┼──────┼──────┼──────┼───────┼──────┬──────┤
│ 1  │李國慶  │機械技術員│僱用人員│68年12月12日│98年7 月1日 │109年7月1日 │40年6 月20日（│勞基法施行前│9.3333      │
│    │        │          │        │            │            │            │新制年資11年）├──────┼──────┤
│    │        │          │        │            │            │            │              │勞基法施行後│35.6667     │
├──┼────┼─────┼────┼──────┼──────┼──────┼───────┼──────┼──────┤
│ 2  │龔祺雄  │機械技術員│僱用人員│80年1 月27日│99年3月1 日 │109年7月1日 │29年5 月2 日（│勞基法施行前│0.0000      │
│    │        │          │        │            │            │            │新制年資10年4 ├──────┼──────┤
│    │        │          │        │            │            │            │月）          │勞基法施行後│34.5000     │
├──┼────┼─────┼────┼──────┼──────┼──────┼───────┼──────┼──────┤
│ 3  │吳欽貴  │機械技術員│僱用人員│69年8 月8日 │99年3 月1 日│109年7月1日 │39年10月24日（│勞基法施行前│8.0000      │
│    │        │          │        │            │            │            │新制年資10 年4├──────┼──────┤
│    │        │          │        │            │            │            │月）          │勞基法施行後│37.0000     │
├──┼────┼─────┼────┼──────┼──────┼──────┼───────┼──────┼──────┤
│ 4  │洪日春  │機械技術員│僱用人員│77年1 月27日│99年3 月1日 │109年7月1日 │32年5 月2 日（│勞基法施行前│0.0000      │
│    │        │          │        │            │            │            │新制年資10年4 ├──────┼──────┤
│    │        │          │        │            │            │            │月）          │勞基法施行後│37.5000     │
├──┼────┼─────┼────┼──────┼──────┼──────┼───────┼──────┼──────┤
│ 5  │林德明  │機械技術員│僱用人員│78年1 月27日│99年2 月1 日│109年7月1日 │31年5 月5 日（│勞基法施行前│0.0000      │
│    │        │          │        │            │            │            │新制年資10年5 ├──────┼──────┤
│    │        │          │        │            │            │            │月）          │勞基法施行後│36.5000     │
├──┼────┼─────┼────┼──────┼──────┼──────┼───────┼──────┼──────┤
│ 6  │鍾明鈞  │機械技術員│僱用人員│69年8 月8日 │99年3 月1日 │109年7月1日 │39年10月24日（│勞基法施行前│8.0000      │
│    │        │          │        │            │            │            │新制年資10年4 ├──────┼──────┤
│    │        │          │        │            │            │            │月）          │勞基法施行後│37.0000     │
├──┼────┼─────┼────┼──────┼──────┼──────┼───────┼──────┼──────┤
│ 7  │趙瑞松  │電機工程師│派用人員│62年6月21日 │無選擇勞退新│110年8月1日 │48年1月11日   │勞基法施行前│22.3333     │
│    │        │          │        │            │制          │            │              ├──────┼──────┤
│    │        │          │        │            │            │            │              │勞基法施行後│22.6667     │
└──┴────┴─────┴────┴──────┴──────┴──────┴───────┴──────┴──────┘
　
附表二
┌──┬────┬───────────────────────────────────┬──────┬──────┐
│編號│員工姓名│舊制結清/退休前6個月夜點費（元）                                      │結清/退休前3│結清/退休前6│
│    │        │                                                                      │個月平均夜點│個月平均夜點│
│    │        │                                                                      │費（元）    │費（元）    │
├──┼────┼─────┬─────┬─────┬─────┬─────┬─────┼──────┼──────┤
│ 1  │李國慶  │109 年6 月│109 年5 月│109 年4 月│109 年3 月│109 年2 月│109 年1 月│4,950.0000元│4,875.0000元│
│    │        ├─────┼─────┼─────┼─────┼─────┼─────┤            │            │
│    │        │5,100元   │4,650元   │5,100元   │4,650 元  │5,100 元  │4,650元   │            │            │
├──┼────┼─────┼─────┼─────┼─────┼─────┼─────┼──────┼──────┤
│ 2  │龔祺雄  │109 年6 月│109 年5 月│109 年4 月│109 年3 月│109 年2 月│109 年1 月│4,950.0000元│4,875.0000元│
│    │        ├─────┼─────┼─────┼─────┼─────┼─────┤            │            │
│    │        │5,100元   │4,650元   │5,100元   │4,650 元  │5,100元   │4,650元   │            │            │
├──┼────┼─────┼─────┼─────┼─────┼─────┼─────┼──────┼──────┤
│ 3  │吳欽貴  │109 年6 月│109 年5 月│109 年4 月│109 年3 月│109 年2 月│109 年1 月│5,066.6667元│4,958.3333元│
│    │        ├─────┼─────┼─────┼─────┼─────┼─────┤            │            │
│    │        │5,050元   │4,950元   │5,200元   │4,800元   │4,950元   │4,800元   │            │            │
├──┼────┼─────┼─────┼─────┼─────┼─────┼─────┼──────┼──────┤
│ 4  │洪日春  │109 年6 月│109 年5 月│109 年4 月│109 年3 月│109 年2 月│109 年1 月│4,950.0000元│4,875.0000元│
│    │        ├─────┼─────┼─────┼─────┼─────┼─────┤            │            │
│    │        │5,100元   │4,650元   │5,100元   │4,650元   │5,100元   │4,650元   │            │            │
├──┼────┼─────┼─────┼─────┼─────┼─────┼─────┼──────┼──────┤
│ 5  │林德明  │109 年6 月│109 年5 月│109 年4 月│109 年3 月│109 年2 月│109 年1 月│5,066.6667元│4,958.3333元│
│    │        ├─────┼─────┼─────┼─────┼─────┼─────┤            │            │
│    │        │5,050元   │4,950元   │5,200元   │4,800元   │4,950元   │4,800元   │            │            │
├──┼────┼─────┼─────┼─────┼─────┼─────┼─────┼──────┼──────┤
│ 6  │鍾明鈞  │109 年6 月│109 年5 月│109 年4 月│109 年3 月│109 年2 月│109 年1 月│5,066.6667元│4,958.3333元│
│    │        ├─────┼─────┼─────┼─────┼─────┼─────┤            │            │
│    │        │5,050元   │4,950元   │5,200元   │4,800元   │4,950元   │4,800元   │            │            │
├──┼────┼─────┼─────┼─────┼─────┼─────┼─────┼──────┼──────┤
│ 7  │趙瑞松  │110年7月  │110年6月  │110年5月  │110年4月  │110年3月  │110年2月  │4,950.0000元│4,875.0000元│
│    │        ├─────┼─────┼─────┼─────┼─────┼─────┤            │            │
│    │        │5,100元   │4,650元   │5,100元   │4,650元   │5,100元   │4,650元   │            │            │
└──┴────┴─────┴─────┴─────┴─────┴─────┴─────┴──────┴──────┘
　
附表三
┌──┬────┬─────┬──────┬──────┐
│編號│員工姓名│應補發退休│利息起算日  │反供擔保金額│
│    │        │金        │            │            │
├──┼────┼─────┼──────┼──────┤
│ 1  │李國慶  │220,075元 │109年8月1日 │230,000元   │
├──┼────┼─────┼──────┼──────┤
│ 2  │龔祺雄  │168,188元 │109年8月1日 │170,000元   │
├──┼────┼─────┼──────┼──────┤
│ 3  │吳欽貴  │223,992元 │109年8月1日 │230,000元   │
├──┼────┼─────┼──────┼──────┤
│ 4  │洪日春  │182,813元 │109年8月1日 │190,000元   │
├──┼────┼─────┼──────┼──────┤
│ 5  │林德明  │180,979元 │109年8月1日 │190,000元   │
├──┼────┼─────┼──────┼──────┤
│ 6  │鍾明鈞  │223,992元 │109年8月1日 │230,000元   │
├──┼────┼─────┼──────┼──────┤
│ 7  │趙瑞松  │221,050元 │110年9月1日 │230,000元   │
└──┴────┴─────┴──────┴──────┘